臺灣臺中地方法院刑事判決　　　　　 96年度中簡上字第470號
上　訴　人
即　被　告　乙　○
上列被告因恐嚇案件，不服本院臺中簡易庭九十六年度中簡字第
九二一號中華民國九十六年四月九日第一審簡易判決（聲請案號
：臺灣臺中地方法院檢察署九十六年度偵緝字第八○四號）提起
上訴，本院管轄之第二審合議庭判決如下：
    主    文
原判決撤銷。
乙○幫助意圖為自己不法之所有，以恐嚇使人將本人之物交付，
處有期徒刑月，如易科罰金，以銀元佰元（即新臺幣玖佰元
）折算壹日，減為有期徒刑壹月又拾伍日，如易科罰金，以銀元
佰元（即新臺幣玖佰元）折算壹日。緩刑貳年，緩刑期內付保
護管束。
    事實及理由
一、本案經本院合議庭審理結果，認第一審簡易判決認事用法及
    量刑均無不當，並引用如附件第一審判決書記載之犯罪事實
    、證據及理由。
二、本案上訴人上訴意旨略以原審量刑過重云云。惟按刑罰之量
    定，固屬法院自由裁量之職權行使，但仍應審酌刑法第五十
    七條所列各款事由及一切情狀，為酌量輕重之標準，並非漫
    無限制；量刑輕重係屬事實審法院得依職權自由裁量之事項
    ，苟已斟酌刑法第五十七條各款所列情狀而未逾越法定刑度
    ，不得遽指為違法；且在同一犯罪事實與情節，如別無其他
    加重或減輕之原因，下級審量定之刑，亦無過重或失輕之不
    當情形，則上級審法院對下級審法院之職權行使，原則上應
    予尊重（最高法院七十二年度臺上字第六六九六號、七十五
    年度臺上字第七○三三號判例及八十五年度臺上字第二四四
    六號判決意旨參照）。查原審既以被告罪證明確，適用刑法
    第二條第一項、第三十條第一項前段、第二項、第三百四十
    六條第一項、（修正前）第三十三條第五款、（修正前）第
    四十一條第一項前段、罰金罰鍰提高標準條例第一條前段、
    （修正前）第二條之規定予以論罪，判處被告有期徒刑三月
    ，如易科罰金，以銀元三百元折算一日，核其認事用法均無
    違誤，量刑亦屬妥適，則本院對於原審法院之職權行使，原
    則上應予尊重，被告之上訴，難認為有理由。但被告行為後
    ，中華民國九十六年罪犯減刑條例業於九十六年七月十六日
    施行，該條例第二條第一項規定：「犯罪在中華民國九十六
    年四月二十四日以前者，除本條例另有規定外，依下列規定
    減刑：．．．三、有期徒刑、拘役或罰金，減其刑期或金額
    二分之一。」，查本案被告犯罪之時間係於九十六年四月二
    十四日以前，且無該條例第三條所定不得減刑之情形，自應
    依該條例第二條第一項第三款之規定減其刑期二分之一，並
    諭知易科罰金之折算標準。原審未及就減刑部分予以審酌，
    容有未洽，從而，上訴人之上訴雖無理由，已如前述，然原
    判決既有上揭未及依上開規定為減刑諭知之可議之處，自屬
    無可維持，應予以撤銷改判，並依中華民國九十六年罪犯減
    刑條例之規定，量處如主文所示之刑，並諭知易科罰金之折
    算標準。另查，被告乙○前未曾受有期徒刑以上刑之宣告，
    有臺灣高等法院被告前案紀錄表附卷可憑，其偶罹刑典，事
    後業與被害人甲○○達成和解並悉數付清賠償金額，而獲取
    被害人甲○○之諒解，有匯款證明單及被害人甲○○表明願
    意原諒被告之親筆信在卷足參，又被告自始坦承犯行，深具
    悔意，其本身復患有憂鬱症，亦有尚義醫院診斷證明書存卷
    足佐，信其經此刑之宣告後，應知警惕而無再犯之虞，是本
    院綜合上開各情，認以暫不執行其刑為當，予以宣告緩刑二
    年，用啟自新。被告貪圖小利，顯見其守法觀念淡薄，本院
    認應以專業之觀護人，輔導其品性，爰依刑法第九十三條第
    一項之規定，令其於緩刑期內付保護管束，始符緩刑制度之
    良法美意。
據上論斷，應依刑事訴訟法第四百五十五條之一第一項、第三項
、第三百六十九條第一項前段、第三百六十四條、第二百九十九
條第一項前段，刑法第二條第一項、第三十條第一項前段、第二
項、第三百四十六條第一項、（修正前）第三十三條第五款、（
修正前）第四十一條第一項前段、第七十四條第一項第一款、第
九十三條第一項，罰金罰鍰提高標準條例第一條前段、（修正前
）第二條，中華民國九十六年罪犯減刑條例第二條第一項第三款
、第七條，判決如主文。
中　　華　　民　　國　　96　　年　　8 　　月　　28　　日
 　　　　　　　　 刑事第十五庭  審判長法　官  曾佩琦
                                      法　官  蔡美華
                                      法  官  楊真明
以上正本證明與原本無異。
本案不得上訴。
                                      書記官　呂苗澂
中　　華　　民　　國　　96　　年　　8 　　月　　28　　日
刑法第三百四十六條第一項：
　意圖為自己或第三人不法之所有，以恐嚇使人將本人或第三人
  之物交付者，處六月以上五年以下有期徒刑，得併科一千元以
  下罰金。
